# 请教陈老师特殊交易抵消问题

提问人：江 3 石 时间：2019-08-26 18:12:38
项目组在做破产重整审计，根据法律裁定需要将具有“法人资格混同”一同纳入审计范围，但根据业务约定书不同公司的审计期间存在差异，截止日相同。在编制模拟合并报表时，可能存在这种现象。假设 A 公司合并期间是2017 年和 2018 年，B 公司合并期间是 2018 年，那么对于 2017 年 A公司和 B公司的 “内部交易”是否需要抵消？
由于属于 “法人资格混同”，参考同一控制合并应当抵消 2017 年的交易，但是根据业务约定书合并期间又不重合，到底是否抵消不重合期间的交易，项目组存在争议。请教陈老师，谢谢。

回答人：chenyiwei
建议首先根据该事项的具体背景和法院、管理人的要求确定是否需将 B 公司 2017 年度报表也纳入模拟汇总合并范围。例如模拟汇总合并的主要考虑是保持各年度可比性还是其他原因； 2017 年内 A 与 B是否处于同一控制下且难以划分两者的资产、负债和业务等。在此基础上确定是否需将 B 纳入 2017 年度模拟汇总合并范围。